sl-SI: Metoda prilagajanja združljivega ojačevalnika: Po merah; Za specifični model; Za specifično serijo; Univerzalno prileganje; Drugo
ro-RO: Metodă de montare a amplificatorului compatibilă: După dimensiuni; Specific modelului; Specific seriei; Potrivire universală; Altele
it: Metodo di montaggio dell'amplificatore compatibile: In base alle dimensioni; Specifico per il modello; Specifico per la serie; Misura universale; Altro
tr: Uyumlu amplifikatör takma yöntemi: Boyutlara göre; Modele özel; Seriye özel; Evrensel uyum; Diğer
bg-BG: Метод за монтаж на съвместим усилвател: По размери; За специфичен модел; За специфична серия; Универсален размер; Друго
vi: Phương pháp lắp đặt bộ khuếch đại tương thích: Theo kích thước; Theo mẫu mã; Theo dòng sản phẩm; Kích thước phổ quát; Khác
hu: Kompatibilis erősítő illesztési módszer: Méretek alapján; Modellspecifikus; Sorozatspecifikus; Univerzális; Egyéb
th: วิธีการตรวจสอบความเข้ากันได้ของฝาครอบ/เคส: ตามขนาด; ตามรุ่นรถ; ตามซีรีส์; ขนาดมาตรฐาน; อื่นๆ
pt-PT: Método de encaixe do amplificador compatível: Por dimensões; Específico do modelo; Específico da série; Tamanho universal; Outro
ko: 호환 앰프 장착 방식: 치수별; 모델별; 시리즈별; 범용 핏; 기타
cs: Kompatibilní metoda přizpůsobení zesilovače: Podle rozměrů; Specifické pro model; Specifické pro řadu; Univerzální; Ostatní
en: Compatible amplifier fit method: By dimensions; Model-specific; Series-specific; Universal fit; Other
zh-CN: 功放适配安装方式: 按尺寸; 特定型号; 特定系列; 通用型; 其他
de: Kompatible Verstärker-Einbauart: Nach Abmessungen; Modellspezifisch; Serienspezifisch; Universelle Passform; Sonstige
zh-TW: 相容放大器適配方式: 依尺寸; 特定型號; 特定系列; 通用版型; 其他
ru: Способ совместимости с усилителем: По размерам; Для конкретной модели; Для конкретной серии; Универсальная установка; Другое
sk-SK: Metóda prispôsobenia kompatibilného zosilňovača: Podľa rozmerov; Špecifické pre model; Špecifické pre sériu; Univerzálne; Iné
el: Συμβατή μέθοδος προσαρμογής ενισχυτή: Βάσει διαστάσεων; Για συγκεκριμένο μοντέλο; Για συγκεκριμένη σειρά; Γενικής χρήσης; Άλλο
fr: Méthode de compatibilité de montage de l’amplificateur: Par dimensions; Spécifique au modèle; Spécifique à la série; Universel; Autre
fi: Yhteensopiva vahvistimen sovitusmenetelmä: Mittojen mukaan; Mallikohtainen; Sarjakohtainen; Yleissopiva; Muu
lt-LT: Suderinamas stiprintuvo pritaikymo metodas: Pagal matmenis; Pritaikytas modeliui; Pritaikytas serijai; Universalus; Kita
es: Sistema de ajuste compatible con el amplificador: Por dimensiones; Específico del modelo; Específico de la serie; Ajuste universal; Otro
ja: 互換性のあるアンプの取り付け方法: 寸法別; モデル別; シリーズ別; 汎用; その他
pl: Metoda dopasowania do kompatybilnego wzmacniacza: Według wymiarów; Dedykowane do modelu; Dedykowane do serii; Pasowanie uniwersalne; Inna
sv: Kompatibel passformsmetod för förstärkare: Efter mått; Modellspecifik; Seriespecifik; Universell passform; Övrigt
nb: Kompatibel forsterkertilpasningsmetode: Etter mål; Modellspesifikk; Seriespesifikk; Universal passform; Annet
nl: Compatibele versterker pasmethode: Op basis van afmetingen; Modelspecifiek; Seriespecifiek; Universele pasvorm; Overige
pt-BR: Método de encaixe do amplificador compatível: Por dimensões; Específico para o modelo; Específico para a série; Ajuste universal; Outro
hr-HR: Kompatibilna metoda prilagodbe pojačala: Prema dimenzijama; Specifično za model; Specifično za seriju; Univerzalna ugradnja; Ostalo
da: Kompatibel monteringsmetode for forstærker: Efter mål; Modelspecifik; Seriespecifik; Universel pasform; Andet